【裁判字號】    97,消債更,1135
【裁判日期】    971223
【裁判案由】    更生事件
【裁判全文】
臺灣臺北地方法院民事裁定          97年度消債更字第1135號
聲  請  人
即  債務人    甲○○原名黃后.
代  理  人    黃正琪律師
上列聲請人聲請消費者債務清理事件，本院裁定如下：
    主  文
債務人甲○○（原名黃后鎂）自中華民國九十七年十二月二十三
日下午四時起開始更生程序。
命司法事務官進行本件更生程序。
    理  由
一、按法院開始更生程序之裁定，應載明其年、月、日、時，並
    即時發生效力。法院裁定開始更生或清算程序後，得命司法
    事務官進行更生或清算程序，必要時得選任律師、會計師或
    其他適當之自然人或法人一人為監督人或管理人。消費者債
    務清理條例第45條第1項、第16條第1項分別定有明文。
二、聲請意旨略以：債務人負債總額達新臺幣（下同）575萬
    2090元，嗣依中華民國銀行公會會員辦理消費金融案件無擔
    保債務協商機制，與債權人安泰商業銀行股份有限公司等17
    家金融機構達成分期還款協議，約定自民國95年7月起，以
    分120期，利率2%，每月還款5萬2927元之方式償債，惟因債
    務人遭非志願性失業，目前每月平均收入僅約1萬4400元，
    又債務人於97年生產育有一子，生活費用增加，致未能履行
    每月還款5萬2927元之還款條件，此係因不可歸責於債務人
    之事由，致履行原協商條件有重大困難，爰聲請更生等語。
三、經查：
    查債務人所主張之上開事實，業據提出財產及收入狀況說明
    書、債權人清冊、協議書、無擔保債務還款計劃、財政部台
    北市國稅局95年度、96年度綜合所得稅各類所得資料清單、
    財產歸屬資料清單、勞工保險局投保資料表、財團法人金融
    聯合徵信中心當事人綜合信用報告-債務清理條例前置協商
    專用債權人清冊、戶籍謄本等為證，核閱屬實。又查，依聲
    請人財政部臺灣省北區國稅局95、96年度綜合所得稅各類所
    得資料清單所記載，聲請人於95年間之平均月收入為4萬887
    元，96年度平均月收入為1萬3815元，足見不僅聲請人與債
    權銀行於95年間協商成立後約定每月還款金額5萬2927元，
    已超出債務人每月收入，債務人之收入亦於協商後有顯著減
    低之情形，已難認係聲請人所能負擔之合理償債數額。再者
    ，債務人協商迄今已盡力還款，目前欠款之債權銀行僅有9
    家，可見債務人確實有還款之誠意。加之債務人於97年3月
    產下一子，須負擔其子之扶養費，其履行原協商條件自有重
    大困難，債務人主張因不可歸責於己之事由，致履行原協商
    條件有重大困難，應堪採信。此外，本件又查無債務人有消
    費者債務清理條例第6條第3項、第8條或第46條各款所定駁
    回更生聲請之事由存在，則債務人聲請更生，應屬有據。並
    依上開規定命司法事務官進行本件更生程序，爰准予開始更
    生程序，並命司法事務官進行本件更生程序。
四、依首揭規定裁定如主文。
中    華    民    國    97    年    12    月    23    日
              民事第三庭    法      官  孫正華
以上正本係照原本作成。
本件不得抗告
本裁定已於97年12月23日下午4時公告
中    華    民    國    97    年    12    月    23    日
                            書  記  官  林秀娥


司法院資訊處製作；財團法人民間司法改革基金會備份。
